臺灣板橋地方法院刑事判決　　　　　　 95年度簡上字第821號
上　訴　人　臺灣板橋地方法院檢察署檢察官
被　　　告　甲○○
上列上訴人因被告傷害案件，不服本院九十五年度簡字第四九八
二號中華民國九十五年九月二十九日第一審判決（聲請案號：九
十五年度偵字第一五六一七號），提起上訴，本院管轄之第二審
合議庭判決如下：
    主  文
上訴駁回。
    事  實
一、甲○○於民國九十五年三月九日下午六時許，在臺北縣樹林
    市○○路十號之一資源回收場內，因懷疑乙○○竊取其所有
    之挖土機機具零件及鐵料之細故與乙○○發生爭執，竟基於
    傷害人身體之故意，以其右手肘撞擊乙○○之左胸部，致乙
    ○○受有左胸挫傷併瘀傷之傷害。
二、案經乙○○訴由臺北縣政府警察局樹林分局移送臺灣板橋地
    方法院檢察署檢察官偵查聲請簡易判決處刑。
    理  由
一、程序方面證據能力部分：本件檢察官、被告甲○○於本院審
    理中迄於言詞辯論終結前，未就本院所調查之證據主張有刑
    事訴訟法所定不得為證據之情形，是應認已同意本案卷內證
    據資料均得作為本案證據，且經本院審酌後，認下列所引用
    之證據並無違法取證或證據力明顯偏低之情形，以資為證據
    並無不當，是揆諸刑事訴訟法第一百五十九條之五規定意旨
    ，本案經調查之證據，均有證據能力，合此敘明。
二、訊據被告甲○○固坦承伊於上開時間，至該處，因懷疑告訴
    人乙○○竊取其所有財物之細故與告訴人發生爭執，而以手
    推告訴人之事實，惟矢口否認有何傷害之犯行，並辯稱：伊
    只是去找伊的東西，告訴人乙○○擋在那裡，伊才把他推開
    一下而已，並沒有撞他云云置辯。然查：上開事實，業據被
    告於警詢時自承：伊徒手毆傷乙○○，伊的右手肘撞擊乙○
    ○的左胸口一下等語（詳見偵查卷第五頁）明確，核與告訴
    人乙○○迭於警詢及偵訊時指述：被告以右手肘部撞擊我的
    左胸膛等語相符，並有亞東紀念醫院診斷證明書乙紙（詳見
    偵查卷第十九頁）附卷可稽。是被告前開自白核與事實相符
    ，堪以採信。則被告事後空言否認，顯係卸責之詞，不足採
    信。故本件事證已臻明確，被告犯行堪以認定，應予依法論
    科。
三、核被告所為，係犯刑法第二百七十七條第一項之傷害罪。原
    審認被告傷害犯行事證明確，適用刑事訴訟法第四百四十九
    條第一項前段、第三項、刑法第二條第一項前段、第二百七
    十七條第一項、修正前刑法第四十一條第一項前段、罰金罰
    鍰提高標準條例第一條前段、修正前同條例第二條等規定，
    並審酌被告遇事不知理性應對，手段粗暴，被害人所受傷害
    之程度非微，迄未與被害人和解取得諒解及犯罪後之態度等
    一切情狀，量處被告拘役二十日，並諭知如易科罰金，以銀
    元三百元折算一日之折算標準。本院經核認原審認事用法，
    均無不合，量刑亦稱妥適。至檢察官上訴意旨雖稱：告訴人
    以原審量處拘役二十日，並得易科罰金，無法促使被告悔悟
    ，且被告有再犯之虞，量刑過輕，而請求檢察官上訴，經核
    尚非顯無理由而提起上訴等語，惟原審審酌一切情事後，就
    被告所犯之罪，並業已慮及前開情狀，而量處如前所述之刑
    ，其依法所宣告之刑，亦難謂過輕，應已足收刑罰警惕及教
    化之效。從而，本件檢察官上訴意旨所指原審違誤之處，經
    核尚屬無理由，其上訴自應予駁回。
據上論斷，應依刑事訴訟法第四百五十五條之一第一項、第三項
、第三百六十八條，判決如主文。
本案經檢察官彭聖斐到庭執行職務。
中　　華　　民　　國　　  96　年　  2 　　月　　27　　日
        　　　　　刑事第六庭審判長法　官  許仕楓
                                  法  官  林鈺琅
                                  法  官  饒金鳳
以上正本證明與原本無異。
本件不得上訴。
                                  書記官  王春森
中　　華　　民　　國　　96　　年　　2 　　月　　27　　日
